# 请教版主，关于商业房地产公司经营模式的账务处理

提问人：lyablb 时间：2016-03-31 15:56:09
陈版，你好： 背景：A商业房地产开发公司开发家居建材广场（类似居然之家），配套B运营公司。A开发公司开发完成之后，将公司未出售的商铺，自行将其出租，由B公司收取类似租金性质的市场管理费。作为日后市场宣传等相关的支出。请教版主，该商业模式的账务处理： 1 、A开发公司是否可以确认为出租性质的投资性房地产。 2 、因市场管理费由运营公司收取，会出现收入成本无法配比的情况，应如何处理。 谢谢版主

回答人：chenyiwei
这种模式首先要解决资产的所有权人和运营方不一致的问题，可以考虑A将产权转移给B，或者A先将这些未出售商铺出租给B，B再继续租给商户，A和B之间按市场公允条件收取租金，以解决你说的资产折旧等成本与租金收入确认在不同主体、无法配比的问题。

提问人：helenlu 时间：2016-04-02 19:10:11
个人认为，可以考虑B为A提供管理服务的方式，签服务协议，A作为投资性房地产，B替A收取租金，再转给A，A确认租金收入，同时根据服务协议，B收取A部分服务费（价格公允），B确认服务收入。

回答人：chenyiwei
基本赞同该处理方式。如果业务模式明确的，A将该投资性房地产出售时，也可以作为主营业务收入确认。